# 同一控制下处置子公司后合并报表要不要抵销内部交易吗

提问人：642658990 时间：2023-08-24 10:57:52
请教陈版，甲公司用固定资产 1000 万，评估价 1500 万，投资成立子公司，当年处置子公司给同一控制下的乙公司，请问处置后甲公司合并利润表还需列示子公司当期的收入成本费用，对于成本中按评估价 1500 万提的折旧要不要还原成按原 1000 万提的折旧？

回答人：chenyiwei
虽然期末已不再控制该子公司，但在年初至处置日之间，以及以前年度，母子公司关系仍存在，故仍需抵销此期间发生的内部交易，在合并报表层面，该固定资产的折旧应还原到按其在母公司的原成本（ 1000 万元）为基础计提的金额。
到处置子公司时，在处置价款公允且具有商业实质的前提下，甲公司可以确认处置子公司股权的损益，列入投资收益，同时将尚未实现的顺流交易未实现损益一并包含于该项投资收益中。

提问人：642658990 时间：2023-08-29 20:07:33
陈版，假如甲公司除了这项长投没有资产了，固定资产折旧年限按 10 年，处置前合并子公司损益表为管理费用折旧1000/10=100，净利润也为-100，假如处置子公司取得银行存款 2000 万，甲公司个别报表确认投资收益（2000-1000 ）=1000，处置当期合并损益表应当是管理费用折旧 100 ，投资收益1000+100=1100，净利润 1000 列示吗？
（不考虑税费）

回答人：chenyiwei
是。